臺灣桃園地方法院刑事判決　　　　　　　　94年度訴字第73號
公　訴　人　臺灣桃園地方法院檢察署檢察官
被　　　告　甲○○
　　　　　　　　　　（現在臺灣桃園看守所羈押中）
指定辯護人　本院公設辯護人吳勇毅
上列被告因違反毒品危害防制條例案件，經檢察官提起公訴（九
十三年度毒偵字第三二九一號、第三六三二號），及移送併案審
理（九十四年度毒偵字第九八九號），經本院訊問被告後，被告
自白犯罪，檢察官聲請協商判決，經本院合議庭裁定由受命法官
改依簡式審判程序後為協商判決，本院判決如下：
    主      文
甲○○連續施用第一級毒品，處有期徒刑拾壹月。扣案之海洛因
肆包（合計淨重貳點貳壹公克，純度百分之參捌點貳玖，純質淨
重零點捌伍公克）均沒收銷燬之；扣案之包裝袋肆只（合計空包
裝重壹點壹柒公克）均沒收。又連續施用第二級毒品，處有期徒
刑玖月。應執行有期徒刑壹年陸月，扣案之海洛因肆包（合計淨
重貳點貳壹公克，純度百分之參捌點貳玖，純質淨重零點捌伍公
克）均沒收銷燬之；扣案之包裝袋肆只（合計空包裝重壹點壹柒
公克）均沒收。
??事實及理由
一、犯罪事實：甲○○前因施用毒品案件，經本院以八十七年度
    毒聲字第二五一六號裁定送觀察、勒戒後，認有繼續施用毒
    品之傾向，經本院以八十七度毒聲字第三０五一號裁定送強
    制戒治，強制戒治期滿後，由臺灣桃園地方法院檢察署檢察
    官於民國八十八年十二月十五日，以八十八年度戒偵字第二
    七二號為不起訴處分確定。復因施用毒品案件，由臺灣桃園
    地方法院檢察署檢察官聲請本院裁定強制戒治，並提起公訴
    ，經本院於九十年五月一日以九十年度易字第七一一號判決
    判處有期徒刑十月確定，其並於同年九月二十八日停止戒治
    出所。詎仍不知悔改，未戒除毒癮，復各基於施用第一級毒
    品海洛因、第二級毒品安非他命之概括犯意，於前述強制戒
    治執行完畢後五年內，自九十三年七月中旬某日起至九十四
    年五月間某日止，在桃園縣桃園市○○街二六九號四樓或桃
    園縣桃園市○○路某朋友家中，以針筒注射或將海洛因捲入
    香菸吸食之方式，並以每隔約四日施用一次之頻率，連續多
    次施用海洛因，及以將安非他命置於玻璃球製吸食器內，點
    火燃燒底部，吸食產生煙霧之施用方式，並以每隔約二週施
    用一次之頻率，連續多次施用安非他命。嗣於九十三年七月
    十六日及八月六日，在臺灣桃園地方法院檢察署，接受抽驗
    尿液，而獲悉上情；另為警於九十四年一月十七日下午五時
    三十分許，在桃園縣桃園市○○街一二號前為警查獲，並扣
    得第一級毒品海洛因四包（合計淨重二點二一公克，空包裝
    重一點一七公克，純度百分之三八點二九，純質淨重零點八
    五公克）。案經臺灣桃園地方法院檢察署觀護人及桃園縣政
    府警察局報請臺灣桃園地方法院檢察署檢察官偵查起訴及移
    送併案審理。
二、本件被告甲○○違反毒品危害防制條例案件為死刑、無期徒
    刑、最輕本刑三年以上有期徒刑以外之罪或高等法院管轄第
    一審案件以外之罪，經被告於準備程序就被訴事實為有罪之
    陳述，經告知簡式審判程序之旨，並聽取被告及檢察官之意
    見後，經本院合議庭依刑事訴訟法第二百七十三條之一規定
    ，裁定改依簡式審判程序，並由受命法官獨任審理，核先敘
    明。
三、證據：
（一）被告於警詢、檢察官偵查及本院審理中之自白。
（二）臺灣檢驗科技股份有限公司濫用藥物尿液檢驗報告二紙。
（三）法務部調查局九十四年三月十七日調科壹字第０八０００
      八九一四號鑑定通知書一紙。
（四）扣案之海洛因四包（合計淨重二點二一公克，空包裝重一
      點一七公克，純度百分之三八點二九，純質淨重零點八五
      公克）。
四、本件被告已認罪，經檢察官與被告於準備程序達成協商之合
    意，其合意內容為：被告連續施用第一級毒品海洛因部分願
  　受科處有期徒刑十一月；又被告連續施用第二級毒品安非他
  　命部分願受科處有期徒刑九月；應執行有期徒刑一年六月。
　　經查，上開協商合意並無刑事訴訟法第四百五十五條之四第
    一項所列情形之一，檢察官聲請改依協商程序而為判決，本
??院爰不經言詞辯論，於協商合意範圍內為協商判決。又公訴
    人雖僅就被告於九十三年七月十六日採尿前二十六小時內某
    時施用第一級毒品海洛因，及就被告於同年八月六日採尿前
    二十六小時、九十六小時內之某時分別施用第一級毒品海洛
    因、第二級毒品安非他命之犯行起訴，另就被告於九十四年
    一月十六日二十時許，施用第一級毒品海洛因之犯行移送併
    案審理，惟被告其餘施用第一級毒品海洛因及第二級毒品安
    非他命之犯行，雖未據公訴人起訴，但因與已起訴部分，有
    連續犯之裁判上一罪關係，為起訴效力所及，依審判不可分
    之原則，本院自得併與審理。
五、沒收：
　　扣案之白粉四包，經鑑定結果，其內含有第一級毒品海洛因
    成分，此有法務部調查局九十四年三月十七日調科壹字第０
    八０００八九一四號鑑定通知書在卷可稽，故扣案之第一級
    毒品海洛因四包（合計淨重二點二一公克，純度百分之三八
    點二九，純質淨重零點八五公克），應依毒品危害防制條例
    第十八條第一項前段規定，均沒收銷燬之。又包裹上開第一
    級毒品海洛因之包裝袋四只（合計空包裝重一點一七公克）
    ，業經鑑定機關就之與內裝之海洛因分別鑑析其重量，足見
    與扣案之海洛因並無不可析離關係，應依刑法第三十八條第
    一項第二款規定，均宣告沒收之。
六、應適用之法條：刑事訴訟法第二百七十三條之一、第四百五十
    五條之四第二項、第四百五十五條之八，毒品危害防制條例第
    十條第一項、第二項，第十八條第一項前段、刑法第十一條前
    段、第五十六條、第五十一條第五款、第三十八條第一項第二
    款。
七、本判決除有刑事訴訟法第四百五十五條之四第一項第一款、
    第二款、第四款、第六款、第七款所定情形之一，或違反同
    條第二項規定者外，不得上訴。如有前述得上訴之情形，得
    自收受判決送達之日起十日內，向本院提出上訴書狀，上訴
    於第二審法院。
中　　華　　民　　國　　94　　年　　6 　　月　　30　　日
                  臺灣桃園地方法院刑事第五庭
                      法　官　張明儀
以上正本證明與原本無異。
　　　　　　　　　　　書記官　吳瓊英
中　　華　　民　　國　　94　　年　　8 　　月　　29　　日
